【裁判字號】    89,易,1086
【裁判日期】    900626
【裁判案由】    竊盜
【裁判全文】
臺灣彰化地方法院刑事判決                        八十九年度易字第一八六號
    公  訴  人  臺灣彰化地方法院檢察署檢察官
    被      告  乙○○
右列被告因竊盜案件，經檢察官提起公訴（八十九年度偵緝字第一七三號），本院判
決如左：
        主  文
乙○○竊盜，處有期徒刑肆月，如易科罰金，以佰元折算壹日。
        事  實
一、乙○○有竊盜、公共危險等犯罪紀錄，於本案未構成累犯。意圖為自己不法之所
    有，於民國（下同）八十八年十一月十五日左右，在彰化縣大城鄉○○村○○路
    一二五號前，以不詳方式竊取蔡登焜所有，未掛有車牌，引擎號碼ＧＧ０九三三
    八０號機車一部，得手後供己騎用，並懸掛其自有ＱＨＺ─六五０（起訴書誤為
    ＱＨＧ─六五０）號車牌，以遮人耳目。嗣於八十九年一月二十六日晚上六時許
    ，後載不知情之少年許家馨，騎經彰化縣大城鄉公館村台十七線六十七公里處為
    警查獲。
二、案經彰化縣警察局二林分局報請台灣彰化地方法院檢察署檢察官偵查起訴。
        理  由
一、訊據被告否認有前開竊盜犯行，辯稱，伊所騎用之前開機車係「丙○○」者說是
    伊弟弟甲○○之前失竊的，是「丙○○」他們牽到伊家中云云。經查，前開機車
    係丁○賣予蔡登崑，因稅金問題沒有辦過戶，於八十八年十一月十五日左右就在
    蔡登崑經營，位於彰化縣大城鄉○○村○○路一二五號宏興機車行前失竊一情，
    已據丁○、蔡登崑於警訊陳述至明。又以被告自承其弟甲○○之前失竊的機車
    顏色為紅色，此亦據甲○○於本院調查中陳明，與前開蔡登崑失竊之機車係橘色
    明顯不同；且查獲時機車引擎號碼已遭磨滅，有相片在卷可稽，與被告係掛用自
    己車牌行駛，足徵被告係有意遮飾，堪信機車來源不正；再被告所稱之「丙○○
    」者，依被告所陳地址查無此人，有雲林縣麥寮鄉戶政事務所回函在卷可憑，無
    得訊明資為有利被告之證據。況縱信被告之弟甲○○果有失竊機車（此無失竊紀
    錄，有雲林縣警察局台西分局函在卷可稽，且被告與甲○○亦無提出車籍資料供
    查），但既有前述顏色差異，且無引擎號碼，被告逕信「丙○○」之言騎用機車
    亦委與常情相背，容係無稽，故綜上，復有被害人出具之贓物認領保管單在卷供
    證，足認被告所辯不足採信，前開機車應係被告所竊無訛，被告犯罪之事證明確
    ，犯行堪予認定。
二、核被告所為，係犯刑法第三百二十條第一項之竊盜罪。爰審酌被告之品性，犯罪
    之動機、目的、手段、所生之危害及犯罪後仍不知悔改，猶飾詞諉避等一切情狀
    ，量處如主文所示之刑，並諭知易科罰金之折算標準，以示懲儆。
據上論斷，應依刑事訴訟法第二百九十九條第一項前段，刑法第三百二十條第一項、
第四十一條第一項、罰金罰鍰提高標準條例第一條前段、第二條，判決如主文。
中      華      民      國    九十      年      六      月     二十六   日
                                     台灣彰化地方法院刑事第三庭
                                         法      官  洪  榮  謙
右正本證明與原本無異。
如不服本判決，應於判決送達後十日內向本院提出上訴狀( 須附繕本 )。
告訴人或被害人對於判決如有不服具備理由請求檢察官上訴者，其上訴期間之計算係
以檢察官收受判決正本之日期為準。
                                         法院書記官  張  木  松
中      華      民      國    九十      年      六      月     二十九   日
刑法第三百二十條
意圖為自己或第三人不法之所有，而竊取他人之動產者，為竊盜罪，處五年以下有期
徒刑、拘役或五百元以下罰金。
意圖為自己或第三人不法利益，而竊佔他人之不動產者，依前項之規定處斷。
前二項之未遂犯罰之。


司法院資訊處製作；財團法人民間司法改革基金會備份。
